臺灣高雄地方法院刑事判決
                                      110年度訴字第532號
                                      110年度訴字第659號
公  訴  人  臺灣高雄地方檢察署檢察官
被      告  朱建樺



指定辯護人  本院公設辯護人黃文德

上列被告因毒品危害防制條例案件，經檢察官提起公訴（110年
度偵字第6257號、110年度偵字第8748號）及追加起訴（110年度
偵字第16242號），本院判決如下：
    主  文
甲○○犯如附表一至附表五「主文」欄所示之罪，共拾伍罪，各處
如附表一至附表五「主文」欄所示之刑及沒收。又犯販賣第二級
毒品罪，處有期徒刑伍年，扣案如附表六編號2所示之物沒收，
未扣案之犯罪所得新臺幣壹仟元沒收，於全部或一部不能沒收或
不宜執行沒收時，追徵其價額。應執行有期徒刑拾參年。
其餘被訴部分無罪。
    事  實
一、甲○○基於販賣第二級毒品甲基安非他命以營利之犯意，以所
    持用如附表六編號1所示之門號手機為聯絡工具，於附表一
    至附表五所示之時間、地點、金額及數量，販賣第二級毒品
    甲基安非他命予少年鄭○伶（民國93年1月生，姓名年籍詳卷
    ）、邱清吉、蘇育冬、吳芳正及吳建豐等人，並收受對價而
    交易完畢。
二、甲○○另基於販賣第二級毒品甲基安非他命以營利之犯意，於
    110年2月9日凌晨2時許，在高雄市小港區某處，以新臺幣（
    下同）1000元之價格，販賣數量不詳之甲基安非他命予顏琨
    哲，並收受對價而交易完畢。
    理  由
壹、有罪部分
一、認定事實之依據及理由
　㈠就附表一編號1、2所示之犯行：
　　訊據被告甲○○固不否認有於附表一編號1、2所示之時間與購
    毒者即少年鄭○伶會面，並於如附表一編號1所示之時地販賣
    第二級毒品甲基安非他命予鄭○伶，惟矢口否認有如附表一
    編號2所示之犯行，辯稱：我是在如附表一編號1所示之時地
    販賣500元之甲基安非他命予鄭○伶，惟因鄭○伶不夠錢給我
    ，所以才分次收錢，沒有再交付毒品給鄭○伶云云。經查：
　　⒈就被告如附表一編號1所示犯行：
　　　依證人即購毒者鄭○伶於警詢及偵訊時具結所證：109年11
      月14日22時許，在高雄市○○區○○路00○0號的7-11超商（宏
      文門市）前交易毒品，我向被告購買1小包安非他命毒品
      （重量不詳），價格200元，由被告親自送來；109年11月
      17日22時30分，在高雄市小港區高松路上的「小港森林公
      園」前交易毒品，我用100元向被告購買1小包安非他命（
      重量不詳），由被告親自送來。警方所勘驗我的手機內，
      我與微信暱稱「華少」的對話紀錄，就是我向被告借吸食
      器及購買毒品之交易紀錄。我向被告購買安非他命，是50
      0元的量，被告跟我收1、200元而已。是先買200元，吃完
      後又再跟他買，並不是先買500，再分次拿貨，每次都是
      一手交錢、一手交貨等語（參警一卷第81至82頁、偵一卷
      第100頁），而其上開證詞，就附表一編號1所示（即109
      年11月14日該次）部分，核與被告於警詢及偵訊時所自認
      部分（參警一卷第14頁、偵一卷第28頁）相符，嗣被告改
      稱：附表一鄭○伶部分，是賣一次，她分2次拿等語（參本
      院聲羈卷第22頁），後再改稱：我賣給鄭○伶1次而已，是
      第一次11月14日那次，賣500元，因為她現金不夠，所以
      我讓她分期，共分3期，只有11月14日那次有交付毒品，
      其他幾次只有收錢等語〔參本院110年度訴字第532號卷（
      下稱本院訴532卷）第51、185頁〕，惟就其前後所陳之詞
      ，均承認於109年11月14日有與鄭○伶進行毒品交易，交付
      毒品並收取對價之主要構成要件事實，所變動者僅毒品交
      易之對價，故可認就被告與鄭○伶間，於109年11月14日間
      有進行毒品交易一節，證人鄭○伶之證詞與被告自承之詞
      一致，堪信可採。至就該次毒品交易之對價，因本院不採
      信被告所稱係以500元交易，其後分次收錢之詞（此部分
      詳如下述），故以證人鄭○伶所稱以200元交易並已交付此
      部分價金為據。
　　⒉就被告如附表一編號2所示之犯行：
　　　⑴就此部分犯行，除有前引證人鄭○伶於警詢及偵訊中之證
        詞為據外，另參酌證人鄭○伶與被告間之微信通話紀錄
        擷圖（按：上開擷圖為鄭○伶於109年11月18日接受警詢
        時所提供，故擷圖中之「昨天」，即指同年月17日）：
        在109年11月17日，鄭○伶即向被告稱：「今天拿完不要
        再讓我拿了，這次真的要戒掉了」、並詢問被告「你那
        邊有東西了嗎」、嗣即稱：「記得帶車車過來」、「我
        叫你快點拿東西過來」、「我今天還沒吃到糖」、「我
        要糖果」，被告亦回覆稱：「沒辦法我在等我哥，我哥
        在等人送過來」，嗣於109年11月17日22時32分許，兩
        人即有語音通話之紀錄，被告並稱：「快喔」，鄭○伶
        則回覆稱：「好」；後於翌日即109年11月18日2時52分
        許，鄭○伶即稱：「這次好少」、「沒了」、「你幾點
        下班」、「你那邊還有嗎？」、「我還要」、「至少再
        讓我渡個半天」，而被告則回覆稱：「不行這邊吃掉帳
        會越欠越多」等語（參偵一卷第109頁至112頁）；而鄭
        ○伶於109年11月18日15時34分許進行尿液採證，經鑑驗
        之結果，尿液中含有安非他命及甲基安非他命一節，亦
        有高雄市政府警察局少年警察隊偵辦毒品案件尿液採證
        檢驗對照表（原始編號：L0-000-000）及正修科技大學
        超微量研究科技中心109年12月02日R00-0000-000尿液
        檢驗報告各1份附卷（參警一卷第89頁、警二卷第75頁
        ）可佐，可知鄭○伶確於109年11月17日向被告要求毒品
        供己施用，嗣被告亦交付毒品予鄭○伶施用，鄭○伶施用
        後尚嫌毒品數量過少一情，是證人鄭○伶所證於109年11
        月17日再向被告購買甲基安非他命之證詞，有上開補強
        證據為佐，應堪採信。辯護人雖稱證人鄭○伶經審理時
        屢傳未到庭作證，未經交互詰問，其證詞不可採等語。
        惟按刑事被告對證人之詰問權利，乃憲法第16條保障人
        民之訴訟權利之一，且屬憲法第8條第1項規定之正當法
        律程序所保障之權利。為確保被告對證人行使反對詰問
        權，證人於審判中，應依法定程序，到場具結陳述，並
        就其陳述被告不利之事項，接受被告之反對詰問，其陳
        述始得作為認定被告犯罪事實之判斷依據。例外的情形
        ，僅在被告未行使詰問權之不利益經由法院採取衡平之
        措施，其防禦權業經程序上獲得充分保障時，始容許援
        用未經被告詰問之證詞，採為認定被告犯罪事實之證據
        。而被告之防禦權是否已獲程序保障，亦即有無「詰問
        權之容許例外」情形，應審查：①事實審法院為促成證
        人到庭接受詰問，是否已盡傳喚、拘提證人到庭之義務
        （即學理上所謂之義務法則）。②未能予被告對為不利
        陳述之證人行使反對詰問權，是否非肇因於可歸責於國
        家機關之事由所造成，例如證人逃亡或死亡（歸責法則
        ）。③被告雖不能行使詰問，惟法院已踐行現行之法定
        調查程序，給予被告充分辯明之防禦機會，以補償其不
        利益（防禦法則）。④系爭未經對質詰問之不利證詞，
        不得據以作為認定被告犯罪事實之唯一證據或主要證據
        ，仍應有其他補強證據佐證該不利證述之真實性（佐證
        法則）。在符合上揭要件時，被告雖未行使對不利證人
        之詰問權，應認合於「詰問權之容許例外」，法院採用
        該未經被告詰問之證言，即不得指為違法，最高法院10
        5年度台上字第757號判決意旨可資參照。而本院業於11
        1年1月3日、同年2月11日及同年3月18日傳喚證人鄭○伶
        ，有送達證書（另放前科卷）在卷可參，並應證人鄭○
        伶之聲請，將審理庭地點均安排於雙向法庭一節，此有
        本院110年12月24日、111年3月15日電話紀錄及歷次審
        理程序到庭通知附卷（參本院訴532卷第79、83、111、
        121、131頁）可證；嗣因鄭○伶屢傳未到，依法予以拘
        提，而拘提無果一節，亦有高雄市政府警察局小港分局
        111年4月7日高市警港分偵字第11170782400號函附拘票
        及報告書1份在卷（參同上卷第143至151頁）可參，是
        本院已盡傳喚、拘提證人到庭之義務，而未能使被告行
        使反對詰問權，亦非可歸責於本院，本院並已行提示證
        人證詞筆錄之法定調查程序；且鄭○伶之證詞，復有上
        開微信對話紀錄及尿液檢驗報告作為補強，並非本院認
        定被告上開犯罪事實之唯一證據，如前所述，自尚無從
        以被告未行使其對質詰問權，即認鄭○伶之證詞不可採
        為本院認定事實之依據。
　　　⑵被告雖不否認有於附表一編號2所示時地，向鄭○伶收取
        款項，然以前詞置辯，但證人鄭○伶已明確證稱是分別
        購買等語，如前所述，且自上開微信通話紀錄，亦可看
        出鄭○伶係向被告要求提供毒品施用，而非如被告所述
        是鄭○伶要補付被告價金之情，足認被告所辯之詞不可
        採。經提示上開微信對話後，被告復稱上開對話係指14
        日該次交付毒品云云，惟觀諸對話內容，明顯係鄭○伶
        於17日上午方向被告要求要「糖果」，並經被告稱要等
        待他人送貨後，於當日晚間交付（按：應為前引22時32
        分許2人語音通話前後），嗣鄭○伶才向被告表示該次量
        少一節，是被告此部分所辯，亦不足信。
　　⒊綜上所述，被告如附表一編號1、2所示之犯行，均堪以認
      定。
　㈡就事實一之附表二至附表五各編號所示犯行：
　　上開事實，業據被告於警詢、偵訊及本院審理時自承在卷（
    參警一卷第15至21頁、偵一卷第28至31、33頁、本院聲羈卷
    第22頁、本院訴532卷第51、103、129、157頁），核與證人
    邱清吉（附表二所示之購毒者）、蘇育冬（附表三之購毒者
    ）、吳建豐（附表五之購毒者）於警詢及偵訊時具結所證（
    參警一卷第109至113、153至160、305至313頁、偵一卷第9
    至11、15至18、21至23頁）、證人吳芳正（附表四之購毒者
    ）於警詢時所證（參警一卷第214至219、223頁）相符，並
    有被告持附表六編號1所示之手機門號與上開購毒者持用之
    門號間之通訊監察譯文（參警一卷第119至120、187至198、
    241至267、321至336頁）、邱清吉、蘇育冬、吳建豐之尿液
    採證檢驗對照表暨尿液檢驗報告、吳芳正之尿液採驗作業管
    制紀錄暨尿液檢驗報告（參警一卷第125、183、349頁、警
    二卷第95、127、187、189、227頁）等附卷可佐，堪信被告
    任意性自白與事實相符，此部分事實事證明確，堪以認定。
　㈢就事實二所示犯行
　　上開事實，業據被告於偵訊及本院審理時自承在卷〔參追偵
    卷第9頁、本院110年度訴字第659號卷（下稱本院訴659卷）
    第33頁、本院訴532卷第103、129、157頁〕，核與證人即購
    毒者顏琨哲於警詢及偵訊時具結所證（參追警卷第16至17頁
    、追偵卷第47至48頁）相符，並有高雄市政府警察局三民第
    二分局110年09月06日高市警三二分偵字第11073150200號函
    附顏琨哲尿液檢驗報告、尿液採驗代碼對照表在卷（參追偵
    卷第29至33頁）可參，堪信被告任意性自白與事實相符，此
    部分事實事證明確，堪以認定。
　㈣再毒品交易向為政府查禁森嚴，且重罰不寬貸之非法交易，
    為一般民眾普遍認知，衡諸常情，倘非有利可圖，絕無平白
    甘冒被重罰高度風險之理。販賣毒品之利得除價量俱臻明確
    外，委難察得其交易實情，然販賣者從價差或量差中牟利之
    方式雖異，惟其販賣行為在意圖營利則屬同一；從而，舉凡
    有償交易，除足以反證其確係另基於某種非圖利本意之關係
    外，尚難因無法查悉其販入價格，諉以無營利之意思而阻卻
    販賣犯行之追訴。而被告已自承：賣給邱清吉獲利該空菸盒
    （k盤）1個、賣給蘇育冬獲利1400元、賣給吳芳正獲利400
    元、賣給吳建豐獲利500元、賣給顏琨哲獲利500元等語（參
    警一卷第16、18、25、27頁、追警卷第5頁），顯見被告販
    賣毒品，可獲取價差，確係有利可圖，被告上開犯行均有營
    利之意圖甚明。
　㈤則依上述，被告如事實一暨附表一至附表五、事實二所示犯
    行，均堪以認定，應予依法論科。
二、按毒品危害防制條例（下稱毒品條例）所稱之「販賣」，係
    指有償之讓與行為，包括以「金錢買賣」或「以物易物」（
    即互易）等態樣在內；祇要行為人在主觀上有藉以營利之意
    圖，而在客觀上有以毒品換取金錢或其他財物之行為，即足
    當之；至於買賣毒品之金額或所換得財物之實際價值如何，
    以及行為人是否因而獲取價差或利潤，均不影響販賣毒品罪
    之成立，最高法院108年度台上字第3567號判決意旨可資參
    照。是核被告於事實一暨附表一至附表五、事實二所為，均
    係犯毒品條例第4條第2項之販賣第二級毒品罪。被告因販賣
    而持有第二級毒品之低度行為為販賣第二級毒品之高度行為
    所吸收，不再另行論罪。被告所為上開16次販賣第二級毒品
    之犯行，犯意各別、行為互殊，應予分論併罰。
三、科刑
　㈠刑之減輕事由
　　⒈被告如事實一暨附表一編號1、附表二至附表五、事實二所
      示之15次犯行，有毒品條例第17條第2項之減刑適用：
　　　就被告如事實一暨附表一編號1、附表二至附表五、事實
      二所示之15次犯行，被告於警詢、偵訊及本院審理中，均
      坦承有交付毒品、收取價金等主要構成要件事實，如前所
      引，自可認被告有自白其犯行，而應依毒品條例第17條第
      2項規定減輕其刑。至被告如附表一編號2所示犯行，被告
      於警詢及本院審理時均否認有販賣毒品之犯行，辯稱：該
      次沒有販賣及交付毒品，僅收取鄭○伶之前購買甲基安非
      他命所欠價金100元等語（參警一卷第14頁、本院訴532卷
      第51、103頁），是未坦認毒品交易之主要構成要件事實
      ，難認有毒品條例第17條第2項規定之適用，附此敘明。
　　⒉被告本案犯行，無毒品條例第17條第1項之適用：
　　　再按犯第4條至第8條、第10條或第11條之罪，供出毒品來
      源，因而查獲其他正犯或共犯者，減輕或免除其刑，毒品
      危害防制條例第17條第1項明文規定。該條所稱「毒品來
      源」，係指被告持有供己犯同條項所列各罪之毒品來源之
      謂，是倘犯販賣毒品罪，自須供出本案所販賣毒品之來源
      ，始足當之；而所稱「因而查獲」，則係指被告供出毒品
      來源之具體事證，諸如其前手或共同正犯、共犯之姓名、
      年籍、住居所或其他足資辨別之特徵等項，使有偵查（或
      調查）犯罪職權之公務員知悉而對之發動偵查（或調查）
      ，且除查獲該其他正犯或共犯外，亦須兼及被告所指本案
      所販賣、轉讓或施用毒品來源之犯行。經查，被告固於警
      詢曾供承其持有及施用、追加起訴案件中所販賣之安非他
      命，係跟綽號「章魚」之男子購買等語（參警一卷第12頁
      、警二卷第19頁、追警卷第5頁），惟因被告無法提供其
      真實姓名及相關資料供警方追查，故無查獲綽號「章魚」
      之人一節，有高雄市政府警察局三民第二分局110年12月1
      8日高市警三二分偵字第11074485900號函、臺灣高雄地方
      檢察署110年01月10日雄檢榮雨110偵16242字第111900148
      3號函附卷（參本院訴659卷第49、63頁）可參，是可認被
      告本案犯行，並無上開減刑規定之適用。
　㈡爰審酌被告明知甲基安非他命為第二級毒品，對人體危害甚
    大，竟無視禁令，仍分別予以販賣，助長毒品擴散及氾濫，
    戕害國人身心健康，破壞社會治安及善良風氣，所為均不可
    取；另考量被告年紀尚輕，且就事實一暨附表一編號1、附
    表二至附表五、事實二所示之15次犯行，有坦承犯行之犯後
    態度，兼衡以被告販賣之毒品數量非鉅，所獲利潤與大盤毒
    梟之獲取高額利潤之情形有異；被告販賣所得之對價；其自
    述之教育程度、經濟及家庭狀況（參本院訴532卷第186頁）
    ，就被告所為事實一暨附表一至附表五所示各次犯行，各量
    處如事實一暨附表一至附表五「主文」欄所示之刑；就事實
    二所示犯行，則量處有期徒刑5年。再就被告所犯上開16罪
    ，依罪責相當及特別預防之刑罰目的，具體審酌整體犯罪過
    程之各罪關係（數罪間時間相近，約在109年11月至110年2
    月間、空間、販賣之對象有6人、所侵害之法益及數罪對法
    益侵害之加重效應等），及罪數所反應行為人人格及犯罪傾
    向等情狀綜合判斷，合併定其應執行之刑為有期徒刑13年，
    以資警惕。
四、沒收
  ㈠扣案如附表六編號1所示之手機暨SIM卡，係供被告為事實一
    暨附表一至附表五犯行所用之物，有被告警詢及本院審理時
    所陳述等語（參警一卷第19頁）、前引被告與附表一所示購
    毒者鄭○伶之微信對話紀錄擷圖及與附表二至附表五所示購
    毒者邱清吉、蘇育冬、吳建豐、吳芳正等人間之通訊監察譯
    文在卷可佐；另如附表六編號2所示之電子磅秤，則係被告
    上開16次販賣毒品犯行所用之物，亦據被告於審理時自承在
    卷（參本院訴532卷第176頁），爰依毒品條例第19條第1項
    ，於被告上開所犯各罪刑項下宣告沒收。
  ㈡被告為事實一暨附表一至附表五所示之犯行，收受有如各附
    表編號「交易對價」欄所示之毒品對價、另如事實二所示之
    犯行，則收受1千元價金，為被告各該犯行之犯罪所得，雖
    未據扣案，惟仍應依刑法第38條之1第1項前段、第3項規定
    ，於被告所犯各罪刑項下宣告沒收，並於全部或一部不能沒
    收或不宜執行沒收時，追徵其價額。至被告於附表五編號2
    所示犯行，證人即購毒者吳建豐僅交付350元一節，有吳建
    豐於偵訊時具結證述在卷（參偵一卷第23頁），是此部分應
    僅沒收、追徵350元，附此敘明。
  ㈢其餘扣案物則無證據證明為供被告本案各次犯行所用之物（
    其中扣案之安非他命，據被告稱係供己施用；另扣案之其他
    2台電子磅秤、分裝杓及夾鍊袋，均是供被告施用所用，參
    本院訴532卷第176頁），自無從於本案宣告沒收，併予敘明
    。
貳、無罪部分
一、公訴意旨略以：被告甲○○知悉甲基安非他命為毒品危害防制
    條例所明定之第三級毒品，不得持有、販賣，竟基於販賣曱
    基安非他命以營利之犯意，以其門號0000000000號之手機為
    聯絡工具，於109年11月15日19時許，在址設高雄市○○區○○
    路00○0號統一超商處，以200元之對價販賣數量不詳之甲基
    安非他命予少年鄭○伶（即原起訴書附表一編號2），因認被
    告涉犯毒品條例第4條第2項之販賣第二級毒品罪等語。
二、按檢察官就被告犯罪事實，應負舉證責任，並指出證明之方
    法；又犯罪事實應依證據認定之，無證據不得認定犯罪事實
    ；不能證明被告犯罪者，應諭知無罪之判決，刑事訴訟法第
    161條第1項、第154條第2項、第301條第1項分別定有明文。
    再按認定不利於被告之證據須依積極證據，苟積極證據不足
    為不利於被告事實之認定，即應為有利被告之認定，更不必
    有何有利之證據；又犯罪事實之認定，應憑證據，如無相當
    之證據，或證據不足以證明，自不得以推測或擬制之方法，
    以為裁判之基礎。再者，依刑事訴訟法第161條第1項規定，
    檢察官對於起訴之犯罪事實，仍應負提出證據及說服之實質
    舉證責任，尚其所提出之證據，不足為被告有罪之積極證明
    ，或其指出證明之方法，無從說服法院以形成被告有罪之心
    證，基於無罪推定之原則，自應為被告無罪判決之諭知（最
    高法院30年上字第816號、40年台上字第86號、92年台上字
    第128號判決可資參照）。另對向正犯之立為證人，如購買
    毒品者之指證某人為販毒者是，雖非屬共犯證人之類型，但
    其陳述證言或因有利害關係，本質上已存有較大之虛偽危險
    性，為擔保其真實性，依上開規定之同一法理，仍應認為有
    補強證據之必要性，而所謂補強證據，係指該證人之陳述本
    身以外之別一證據，而與其陳述具有關連性，並因兩者之相
    互利用，而得以證明其所指之犯罪事實具有相當程度之真實
    性者而言。此觀最高法院99年度台上字第7620號判決亦同此
    意旨。
三、公訴人認被告甲○○涉犯上開毒品危害防制條例犯嫌，無非以
    證人鄭○伶於警詢及偵訊時之具結證詞、被告甲○○之陳述、2
    人之通訊軟體對話等資為論據。訊據被告甲○○則堅決否認有
    如公訴意旨所載於109年11月15日販賣第二級毒品甲基安非
    他命予鄭○伶之犯行，辯稱：我是在109年11月14日賣給鄭○
    伶，但是分次收錢等語。
四、經查，證人鄭○伶固於警詢及偵訊時具結證稱：109年11月15
    日19時許，在高雄市○○區○○路00○0號的7-11超商（宏文門市
    ）前交易毒品，我向被告購買1小包安非他命毒品（重量不
    詳），價格200元，由被告親自送來；是分次買，不是先買5
    00再分次拿貨；每次都是一手交錢、一手交貨等語（參警一
    卷第81頁、偵一卷第100頁）在卷，如前所引；此部分固在
    被告警詢及偵訊時曾承認在卷（參警一卷第14頁、偵一卷第
    28頁），惟嗣後即稱係賣一次，由鄭○伶分次拿等語（被告
    改稱之詞如前「壹、有罪部分 一、認定事實之依據及理由 
    ㈠之⒈」所引，不再贅述），是則109年11月15日該次，究係
    承109年11月14日之交易約定後之分次交付，抑或係另次之
    交易，證人及被告之說法即有不一。而公訴意旨另外所提之
    證據中，關於鄭○伶與被告之微信對話，係自109年11月16日
    （即偵一卷第105頁編號2擷圖之「星期一」）開始，並無10
    9年11月15日之對話內容，而自上開109年11月16日之對話，
    亦無法看出109年11月15日究竟有無另為毒品交易，故無從
    作為證人證述之補強證據。又證人鄭○伶經尿液經採集後，
    固據檢出安非他命及甲基安非他命、另被告扣案之毒品，亦
    有檢出甲基安非他命，惟此均尚不足以作為被告於109年11
    月15日有販賣甲基安非他命予鄭○伶之補強證據。是就公訴
    意旨所指之被告該次犯行，僅購毒者之單一證述，並無其他
    具一定關聯性之證據足以補強，其證明尚有不足。
五、綜上所述，依公訴人所舉之證據，所為訴訟上之證明，尚未
    達通常一般之人均不致有所懷疑，而得確信被告有公訴意旨
    所指犯行之程度，故仍有合理懷疑存在。此外，復查無其他
    積極證據足認被告有公訴人所指之上述犯行，揆之首開說明
    ，自應為被告無罪之諭知。
據上論斷，應依刑事訴訟法第299條第1項前段、第301條，判決
如主文。
本案經檢察官丙○○提起公訴，檢察官乙○○到庭執行職務。
中　　華　　民　　國　　111 　年　　6 　　月　　8 　　日
                  刑事第十三庭  審判長法　官  陳紀璋

                                      法  官  洪毓良

                                      法  官  李怡蓉
　　　　　　　　　　　　　　　　　　　
以上正本證明與原本無異。
如不服本判決應於收受送達後20日內向本院提出上訴書狀，並應
敘述具體理由；如未敘述上訴理由者，應於上訴期間屆滿後20日
內向本院補提理由書（均須按他造當事人之人數附繕本）「切勿
逕送上級法院」。
中　　華　　民　　國　　111 　年　　6 　　月　　9 　　日
    　　　　　　　　　　　　　　　　 書記官　胡孝琪　　　　　　　　　　
附表一（交易對象為少年鄭○伶）
編號 交易時間 交易地點 金額（新臺幣）/毒品數量 主文  1 109年11月14日22時許 高雄市○○區○○路00○0號統一超商 200元/不詳 甲○○犯販賣第二級毒品罪，處有期徒刑伍年。扣案如附表六編號1、2所示之物沒收。未扣案之犯罪所得新臺幣貳佰元沒收，於全部或一部不能沒收或不宜執行沒收時，追徵其價額。  2 109年11月17日22時30分許 高雄市小港區高松路之「小港森林公園」前 100元/不詳 甲○○犯販賣第二級毒品罪，處有期徒刑拾年壹月。扣案如附表六編號1、2所示之物沒收。未扣案之犯罪所得新臺幣壹佰元沒收，於全部或一部不能沒收或不宜執行沒收時，追徵其價額。 
註：附表一編號2為原起訴書附表一編號3。

附表二（交易對象為邱清吉）
編號 交易時間 交易地點 交易方式 主文 1 110年1月22日22時許 高雄市○○區○○○路000號5樓之8樓下 以物易物（被告提供0.3公克，價值500元之甲基安他命1包，向邱清吉換取其拾獲之香菸盒1個）。 甲○○犯販賣第二級毒品罪，處有期徒刑伍年。扣案如附表六編號1、2所示之物沒收。未扣案之犯罪所得香菸盒1個沒收，於全部或一部不能沒收或不宜執行沒收時，追徵其價額。 
註：交易時間原起訴書附表二誤載為110年11月22日，經公訴檢 
察官當庭更正如上（參本院訴532卷第50頁）

附表三（交易對象為蘇冬）
編號 交易時間 交易地點 金額/數量 主文 1 110年1月2日上午 高雄市○○區○○路00號之洗衣店內 500元/0.3公克 甲○○犯販賣第二級毒品罪，處有期徒刑伍年。扣案如附表六編號1、2所示之物沒收。未扣案之犯罪所得新臺幣伍佰元沒收，於全部或一部不能沒收或不宜執行沒收時，追徵其價額。 2 110年1月8日0時許 高雄市小港區漢民公園 500元/0.3公克 甲○○犯販賣第二級毒品罪，處有期徒刑伍年。扣案如附表六編號1、2所示之物沒收。未扣案之犯罪所得新臺幣伍佰元沒收，於全部或一部不能沒收或不宜執行沒收時，追徵其價額。 3 110年1月8日夜間 高雄市小港區漢民公之吉耐特網咖 500元/不詳 甲○○犯販賣第二級毒品罪，處有期徒刑伍年。扣案如附表六編號1、2所示之物沒收。未扣案之犯罪所得新臺幣伍佰元沒收，於全部或一部不能沒收或不宜執行沒收時，追徵其價額。 4 110年1月31日12時46分許 高雄市○○區○○路00號之洗衣店內 500元/0.3公克 甲○○犯販賣第二級毒品罪，處有期徒刑伍年。扣案如附表六編號1、2所示之物沒收。未扣案之犯罪所得新臺幣伍佰元沒收，於全部或一部不能沒收或不宜執行沒收時，追徵其價額。 5 110年2月1日1時11分許 高雄市小港區漢民公園 500元/不詳 甲○○犯販賣第二級毒品罪，處有期徒刑伍年。扣案如附表六編號1、2所示之物沒收。未扣案之犯罪所得新臺幣伍佰元沒收，於全部或一部不能沒收或不宜執行沒收時，追徵其價額。 

附表四（交易對象為吳芳正）
編號 交易時間 交易地點 金額/數量 主文 1 110年1月2日16時10分許 被告位於高雄市小港區青山街住處 500元/不詳 甲○○犯販賣第二級毒品罪，處有期徒刑伍年。扣案如附表六編號1、2所示之物沒收。未扣案之犯罪所得新臺幣伍佰元沒收，於全部或一部不能沒收或不宜執行沒收時，追徵其價額。 2 110年1月7日11時40分許 高雄市○○區○○街00號 500元/不詳 甲○○犯販賣第二級毒品罪，處有期徒刑伍年。扣案如附表六編號1、2所示之物沒收。未扣案之犯罪所得新臺幣伍佰元沒收，於全部或一部不能沒收或不宜執行沒收時，追徵其價額。 

附表五（交易對象為吳建豐）
編號 交易時間 交易地點 金額/數量 主文   1 110年1月2日上午 高雄市○○區○○路00○0號統一超商 500元/0.4公克 甲○○犯販賣第二級毒品罪，處有期徒刑伍年。扣案如附表六編號1、2所示之物沒收。未扣案之犯罪所得新臺幣伍佰元沒收，於全部或一部不能沒收或不宜執行沒收時，追徵其價額。   2 110年1月4日下午 高雄市小港區宏平路統一超商 500元/不詳（此次吳建豐先交付350元，尚欠150元。） 甲○○犯販賣第二級毒品罪，處有期徒刑伍年。扣案如附表六編號1、2所示之物沒收。未扣案之犯罪所得新臺幣參佰伍拾元沒收，於全部或一部不能沒收或不宜執行沒收時，追徵其價額。   3 110年1月14日清晨 高雄市○○區○○路000號 500元/0.4公克 甲○○犯販賣第二級毒品罪，處有期徒刑伍年。扣案如附表六編號1、2所示之物沒收。未扣案之犯罪所得新臺幣伍佰元沒收，於全部或一部不能沒收或不宜執行沒收時，追徵其價額。   4 110年1月20日13時許 高雄市小港區之大都會網咖旁之統一超商 500元/0.4公克 甲○○犯販賣第二級毒品罪，處有期徒刑伍年。扣案如附表六編號1、2所示之物沒收。未扣案之犯罪所得新臺幣伍佰元沒收，於全部或一部不能沒收或不宜執行沒收時，追徵其價額。   5 110年1月20日17時許 高雄市小港區華盛街 500元/0.4公克 甲○○犯販賣第二級毒品罪，處有期徒刑伍年。扣案如附表六編號1、2所示之物沒收。未扣案之犯罪所得新臺幣伍佰元沒收，於全部或一部不能沒收或不宜執行沒收時，追徵其價額。 

附表六（應沒收之物）
編號 扣案物品及數量 說明 1 Iphone8手機1支 （內含SIM卡） IMEI：000000000000000 含門號：0000000000 SIM卡1枚　　　 2 電子磅秤1台 如警一卷第47頁上方照片中最上方所示之電子磅秤 

本案論罪科刑法條：
毒品危害防制條例第4條第2項：
製造、運輸、販賣第二級毒品者，處無期徒刑或10年以上有期徒
刑，得併科新臺幣1千5百萬元以下罰金。